臺灣臺北地方法院小額民事判決
110年度北小字第4947號
原      告  臺灣新光商業銀行股份有限公司

法定代理人  李增昌  
訴訟代理人  張涵瑜  
            周書玉  
被      告  潘淑雯  
上列當事人間請求給付簽帳卡消費款事件，於中華民國111年1月
5日言詞辯論終結，本院判決如下︰
　　主      文
被告應給付原告新臺幣柒萬壹仟玖佰柒拾捌元，及自民國九十五
年十二月二十九日起至民國一百零四年八月三十一日止，按年息
百分之十九點七一計算之利息，併自民國一百零四年九月一日起
至清償日止，按年息百分之十五計算之利息。
訴訟費用新臺幣壹仟元由被告負擔。
本判決得假執行，但被告如以新臺幣柒萬壹仟玖佰柒拾捌元為原
告預供擔保後，得免為假執行。
    事實及理由要領
一、本件原告主張被告與原告（於民國94年12月31日誠泰商業銀
    行股份有限公司與臺灣新光商業銀行股份有限公司合併，誠
    泰商業銀行股份有限公司為消滅銀行，臺灣新光商業銀行股
    份有限公司為存續銀行，並於合併後變更公司名稱為臺灣新
    光商業銀行股份有限公司）訂立信用卡使用契約，並領用信
    用卡，迄今尚積欠如主文第1項所示之金額，爰依契約法律
    關係起訴請求。
二、經查：原告主張之事實，業據提出與其所述相符之信用卡申
    請書、信用卡約定條款、單月帳務資料查詢、帳單明細、經
    濟部95年1月2日經授商字第09501000220號函影本、股份有
    限公司變更登記表影本等件可證，且為被告所不爭執，應認
    真正。雖被告辯稱其為低收入戶，無力償還云云，縱被告辯
    稱現無力清償一節屬實，然此屬履行能力問題，不影響其依
    約所負之清償責任，是被告上開所辯，不足採信。從而，原
    告據以提起本訴，請求被告清償如主文第1項所示之金額及
    利息，即無不合，應予准許。
三、本件係小額程序為被告敗訴之判決，依民事訴訟法第436條
    之20規定，應職權宣告假執行。並依同法第392條第2項規定
    ，依職權宣告被告如預供擔保後，得免為假執行。
四、本件訴訟費用額，依後附計算書確定如主文所示金額。
中　　華　　民　　國　　111 　年　　1 　　月　　19　　日
                  臺灣臺北地方法院臺北簡易庭
　　　　　　　　　              法  官　李宜娟
以上正本係照原本作成。
如不服本判決，應於判決送達後20日內向本庭提出上訴狀。（須
按他造當事人之人數附繕本）如委任律師提起上訴者，應一併繳
納上訴審裁判費。
中　　華　　民　　國　　111 　年　　1 　　月　　19　　日
            　 　　　　　　　 　書記官　官逸嫻
計　　算　　書
項　　　　目             金　額（新臺幣）    　　備　註
第一審裁判費   　 　　   1,000元
合　　　　計　　　       1,000元　
　　　
附錄：
一、民事訴訟法第436條之24第2項：
　　對於小額程序之第一審裁判上訴或抗告，非以其違背法令為
    理由，不得為之。
二、民事訴訟法第436條之25：
　　上訴狀內應記載上訴理由，表明下列各款事項：
    ㈠原判決所違背之法令及其具體內容。
    ㈡依訴訟資料可認為原判決有違背法令之具體事實。
三、民事訴訟法第436條之32條第2項：
    第438條至第445條、第448條至第450條、第454條、第455條
    、第459條、第462條、第463條、第468條、第469條第1款至
    第5款、第471條至第473條及第475條第1項之規定，於小額
    事件之上訴程序準用之。